臺灣高雄地方法院刑事判決　　　　　　　96年度易字第3841號
公　訴　人　臺灣高雄地方法院檢察署檢察官
被　　　告　丙○○
　　　　　　　　　　　11號
上列被告因家暴傷害罪等案件，經檢察官聲請簡易判決處刑（96
年度偵字第20596 號），本院認不宜以簡易判決處刑，改依通常
程序審理，被告於本院準備程序中為有罪之陳述，本院裁定依簡
式審判程序審理，判決如下：
    主  文
丙○○違反法院依家庭暴力防治法第十六條第三項所為禁止實施
家庭暴力之民事暫時保護令裁定，處拘役參拾日，如易科罰金，
以新臺幣壹仟元折算壹日。
    事 實 及 理 由
一、丙○○與乙○○係夫妻關係，兩人間具有家庭暴力防治法第
    3 條第1 款所定之家庭成員關係。緣丙○○前因細故毆打妻
    女等家庭暴力行為，經高雄縣政府向法院提出保護令之聲請
    後，經本院以96年度緊暫家護字第16號民事暫時保護令，裁
    定命丙○○不得對乙○○實施身體或精神上不法侵害之行為
    。詎丙○○雖明知上揭保護令裁定之內容，仍於民國96年 7
    月16日上午6 時許，在其位於高雄縣旗山鎮○○里○○○路
    307 巷8 弄11號之住處，與乙○○因財務問題發生爭執後，
    竟基於違反保護令及傷害他人身體之犯意，持安全帽毆打乙
    ○○背部，致乙○○受有背部挫傷及瘀青等傷害（傷害部分
    已經乙○○撤回告訴），因而違反上開民事暫時保護令裁定
    。
二、本件被告丙○○所犯為死刑、無刑徒刑或最輕本刑為3 年以
    上有期徒刑以外之罪，其於準備程序中就被訴犯罪事實，為
    有罪之陳述，經法官告知簡式審判程序之旨，並聽取當事人
    之意見後，依刑事訴訟法第273 條之1 第1 項規定，裁定由
    受命法官獨任進行簡式審判程序，合先指明。
三、上揭犯罪事實，業據被告丙○○於本院審理時均能坦承不諱
    ，核與告訴人乙○○於警詢時指訴之情節相符，並有溪洲醫
    院診斷證明書及本院96年度緊暫家護字第16號民事暫時保護
    令裁定各一份附卷可稽。是被告之自白已有相當之證據資料
    予以補強，且與事實相符，應堪信為真實。從而，本案事證
    明確，被告犯行堪予認定，應依法論科。
四、核被告丙○○所為，係犯家庭暴力防治法第61條第1 款之違
    反禁止實施家庭暴力之保護令罪。爰審酌被告前無任何不良
    前科，有臺灣高等法院被告全國前案紀錄表1 份在卷可查，
    素行良好，然竟漠視法院所為保護令裁定之效力，法紀觀念
    淡薄，惟念及其犯後坦承犯行，態度良好，且告訴人所受之
    傷害僅係背部挫傷及瘀青等傷害，尚稱輕微，且被告於本院
    調查程序中亦與告訴人達成和解，有本院96年9 月7 日訊問
    筆錄1 份在卷可稽等一切情狀，量處如主文所示之刑，並審
    酌被告之家庭經濟狀況及職業，諭知易科罰金之折算標準，
    以示儆懲。
五、聲請簡易判決處刑意旨另以：被告丙○○與告訴人乙○○係
    夫妻關係，兩人間具有家庭暴力防治法第3 條第1 款所定之
    家庭成員關係。詎丙○○於96年7 月16日上午6 時許，在其
    位於高雄縣旗山鎮○○里○○○路307 巷8 弄11號之住處，
    與乙○○因財務問題發生爭執後，竟基於傷害他人身體之犯
    意，持安全帽毆打乙○○背部，致乙○○受有背部挫傷及瘀
    青等傷害，因認被告涉犯家庭暴力防制法第2 條、刑法第27
    7 條第1 項家庭暴力之傷害罪云云。經查：
  (一)按告訴乃論之罪，告訴人於第一審辯論終結前，得撤回其告
    訴；又告訴經撤回者，法院應諭知不受理之判決，刑事訴訟
    法第238 條第1 項、第303 條第3 款定有明文。
  (二)本件被告因家庭暴力之傷害案件，經檢察官聲請簡易判決處
    刑，認被告係犯家庭暴力防制法第2 條、刑法第277 條第 1
    項之傷害罪，依同法第287 條前段之規定須告訴乃論。茲因
    告訴人黃玉昭於本院調查時已與被告成立和解，並已具狀撤
    回其告訴，有本院96年9 月7 日訊問筆錄1 份及刑事撤回告
    訴狀各1 份附卷可稽，參照前開說明，本應不經言詞辯論，
    逕為諭知不受理之判決。然聲請簡易判決處刑意旨認被告此
    部分之傷害犯行與其上開違反保護令犯行，係屬想像競合犯
    之裁判上一罪關係，本院爰不另為公訴不受理之諭知。
據上論斷，應依刑事訴訟法第273 條之1 第1 項、第284 條之 1
、第299 條第1 項前段、第307 條，家庭暴力防制法第61條第 1
款，刑法第11條、第41條第1 項前段，判決如主文。
本案經檢察官甲○○到庭執行職務。
中　　華　　民　　國　　96　　年　　12　　月　　31　　日
                  鳳山刑事第一庭      法　官  陳盈吉
以上正本證明與原本無異。
如不服本判決應於收受本判決後10日內向本院提出上訴書狀，並
應敘述具體理由，如未敘述上訴理由者，應於上訴期間屆滿後20
日內補提理由書狀於本院（均須按他造當事人之人數附繕本）「
切勿逕送上級法院」。
中　　華　　民　　國　　96　　年　　12　　月　　31　　日
 　　　　　　　　　　　　　　　       書記官  吳俊達
附錄本判決論罪科刑法條：
家庭暴力防治法第61條
違反法院依第14條第1 項、第16條第3 項所為之下列裁定者，為
本法所稱違反保護令罪，處3 年以下有期徒刑、拘役或科或併科
新臺幣10萬元以下罰金：
一、禁止實施家庭暴力。
二、禁止騷擾、接觸、跟蹤、通話、通信或其他非必要之聯絡行
    為。
三、遷出住居所。
四、遠離住居所、工作場所、學校或其他特定場所。
五、完成加害人處遇計畫。
